# 请教陈版主：关于收入确认问题

提问人：tyt818 时间：2010-08-23 15:14:50
有这样一个案例：甲企业系乙企业的供应商。乙企业提供甲企业生产产品所需设备（乙企业提供资金，应按乙企业指定的设备厂家，由甲企业自行进口采购，以下简称客供设备），但约定设备所有权归乙企业，该等设备只能生产乙企业所需产品。甲企业的报价分两种，对于用客供设备生产的产品，报价比用自用设备生产的产品低。
在上述案例中，如何处理上述客供设备，如何计量用客供设备生产的产品的对应收入。
一种基本思路：设备应作为甲企业设备入账，乙企业其所提供的资金作为未来收入递延入账，在设备对应期间分摊计入收入。因为来自于客户的资源，除非代收，否则应作为交易对价的构成部分。
另一种思路：设备不作为甲企业固定资产入账，其资金的收付按代收代付的原则处理。收入按报价计量。其理由：上述交易本身就是客户提供设备，其报价分两种模式报价就说明了这一问题，客供设备构成了交易的一部分。
哪一种有道理。实际上，苹果的供应商中大部分都是这种模式。
谢谢

回答人：chenyiwei
回复 藤椅 zhoujiliang 的帖子基本赞同。应根据IFRIC 18确定处理方法。

回答人：chenyiwei
回复 7 楼 为梦想奋斗 的帖子在基本原则一致的情况下，对于国内会计准则无明确规定的事项，可参照国际准则体系中的相应规定。